臺灣雲林地方法院民事裁定
111年度監宣字第151號
聲  請  人  王鈺婷  
相  對  人  郭永霖  
關  係  人  郭明杰  
上列聲請人聲請監護宣告事件，本院裁定如下：
    主    文
宣告郭永霖（男、民國00年00月0日生、身分證統一編號：Z0000
00000號）為受監護宣告之人。
選定王鈺婷（女、民國00年0月00日生、身分證統一編號：Z0000
00000號）為受監護宣告人之監護人。
指定郭明杰（男、民國00年0月00日生、身分證統一編號：Z0000
00000號）為會同開具財產清冊之人。
聲請費用新臺幣壹仟元由受監護宣告之人負擔。
    理    由
一、聲請意旨略以：聲請人王鈺婷、關係人郭明杰分別為相對人
    之配偶、長子，相對人於民國111年4月13日因腦溢血，致不
    能為意思表示或受意思表示，或不能辨識其意思表示之效果
    ，為此聲請對其為監護之宣告，並指定聲請人王鈺婷為相對
    人之監護人，暨指定關係人郭明杰為會同開具財產清冊之人
    等語。
二、按對於因精神障礙或其他心智缺陷，致不能為意思表示或受
    意思表示，或不能辨識其意思表示之效果者，法院得因本人
    、配偶、四親等內之親屬、最近一年有同居事實之其他親屬
    、檢察官、主管機關、社會福利機構、輔助人、意定監護受
    任人或其他利害關係人之聲請，為監護之宣告。受監護宣告
    之人應置監護人；法院為監護之宣告時，應依職權就配偶、
    四親等內之親屬、最近一年有同居事實之其他親屬、主管機
    關、社會福利機構或其他適當之人選定一人或數人為監護人
    ，並同時指定會同開具財產清冊之人。法院為前項選定及指
    定前，得命主管機關或社會福利機構進行訪視，提出調查報
    告及建議。監護之聲請人或利害關係人亦得提出相關資料或
    證據，供法院斟酌。法院選定監護人時，應依受監護宣告之
    人之最佳利益，優先考量受監護宣告之人之意見，審酌一切
    情狀，並注意下列事項：㈠受監護宣告之人之身心狀態與生
    活及財產狀況。㈡受監護宣告之人與其配偶、子女或其他共
    同生活之人間之情感狀況。㈢監護人之職業、經歷、意見及
    其與受監護宣告之人之利害關係。㈣法人為監護人時，其事
    業之種類與內容，法人及其代表人與受監護宣告之人之利害
    關係，民法第14條第1項、第1110條、第1111條、第1111條
    之1分別定有明文。
三、經查，聲請人上開主張，業據其提出親屬系統表、戶籍謄本
    、中國醫藥大學北港附設醫院(下稱北港醫院)診斷證明書等
    件為證。又依上開相對人北港醫院111年6月20日診斷證明書
    記載，相對人因自發性顱內出血、肺炎、呼吸衰竭併呼吸器
    依賴、泌尿道感染、水腦症、高血壓等疾病，於111年4月13
    日經急診住院，111年4月13日轉加護病房，111年4月15日行
    顱內壓監測器置入術，111年5月9日轉呼吸加護病房，111年
    6月10日轉一般病房，111年6月13日出院，111年6月20日門
    診繼續追蹤，目前意識不清有氣切，置有鼻胃管及尿管， 
    需專人照顧等情，顯示相對人屬病情嚴重之病人，有事實足
    認無訊問之必要，復據鑑定人即北港醫院葉建治醫師出具鑑
    定報告稱：相對人於111年4月13日自發性腦出血後遂長期臥
    床、失語症、四肢僵直癱瘓，無自主表達意志之能力，已因
    精神障礙或其他心智缺陷致不能為意思表示或受意思表示，
    或不能辨識其意思表示之效果，符合監護宣告標準，建議為
    監護宣告等語，有鑑定人出具之精神鑑定報告書在卷可稽，
    堪信聲請人之主張屬實。本院審酌上情，認為相對人現已因
    腦出血導致重度智能及言語障礙狀態，而無法表達其內心意
    思，日常生活起居均須他人協助照護，已達不能為意思表示
    或受意思表示，或不能辨識其意思表示效果之情狀，故聲請
    人聲請對相對人為監護之宣告為有理由，應予准許。
四、次查，聲請人王鈺婷為受監護宣告人郭永霖之配偶，而受監
    護宣告人之最近親屬除聲請人外尚有長子即關係人郭明杰、
    次子郭岳群等情，有上開戶籍謄本、親屬系統表在卷可參。
    本院審酌上情，並考量聲請人及關係人郭明杰分別為受監護
    宣告人之配偶、長子，各有意願擔任受監護宣告人之監護人
    及會同開具財產清冊之人，且受監護宣告人之次子郭岳群對
    此亦表同意，有同意書1份在卷可按，是聲請人應有監護受
    監護宣告人之能力，並適於任之，本院認由聲請人王鈺婷擔
    任監護人，及由關係人郭明杰擔任會同開具財產清冊之人，
    符合受監護宣告人之最佳利益，爰依民法第1111條第1項之
    規定，分別選定王鈺婷為受監護宣告人郭永霖之監護人，及
    指定郭明杰為會同開具財產清冊之人。
五、依家事事件法第164條第2項，裁定如主文。　　
中　　華　　民　　國　　111 　年　　8 　　月　　31　　日
                  家事法庭    法  官  黃瑞井            
以上正本係照原本作成。
如對本裁定抗告，須於裁定送達後10日之不變期間內，向本院提
出抗告狀，並繳納抗告費新臺幣1,000元。
中　　華　　民　　國　　111 　年　　8 　　月　　31　　日
                              書記官  顏錦清